vi: Công nghệ MIMO: MU-MIMO; Người dùng đơn (SU-MIMO); Khác
cs: Technologie MIMO: MU-MIMO; Jednouživatelský (SU-MIMO); Jiné
nb: MIMO-teknologi: MU-MIMO; Enkeltbruker (SU-MIMO); Annet
it: Tecnologia MIMO: MU-MIMO; Utente singolo (SU-MIMO); Altro
hu: MIMO-technológia: MU-MIMO; Egyfelhasználós (SU-MIMO); Egyéb
el: Τεχνολογία MIMO: MU-MIMO; Μονού χρήστη (SU-MIMO); Άλλο
hr-HR: MIMO tehnologija: MU-MIMO; Jednokorisničko (SU-MIMO); Ostalo
pt-BR: Tecnologia MIMO: MU-MIMO; Usuário único (SU-MIMO); Outro
zh-CN: MIMO 技术: MU-MIMO; 单用户 (SU-MIMO); 其他
pt-PT: Tecnologia MIMO: MU-MIMO; Utilizador único (SU-MIMO); Outro
de: MIMO-Technologie: MU-MIMO; Single-User (SU-MIMO); Sonstiges
lt-LT: MIMO technologija: MU-MIMO; Vieno naudotojo (SU-MIMO); Kita
ja: MIMO技術: MU-MIMO; シングルユーザー（SU-MIMO）; その他
sl-SI: MIMO tehnologija: MU-MIMO; Enouporabniški (SU-MIMO); Drugo
th: เทคโนโลยี MIMO: MU-MIMO; ผู้ใช้เดียว (SU-MIMO); อื่นๆ
zh-TW: MIMO 技術: MU-MIMO; 單用戶（SU-MIMO）; 其他
nl: Mimo-technologie: MU-MIMO; Enkele gebruiker (SU-MIMO); Andere
bg-BG: MIMO технология: MU-MIMO; Единичен потребител (SU-MIMO); Други
ru: Технология MIMO: MU-MIMO; Однопользовательский (SU-MIMO); Другой
tr: MIMO teknolojisi: MU-MIMO; Tek kullanıcı (SU-MIMO); Diğer
ro-RO: Tehnologia MIMO: MU-MIMO; Utilizator unic (SU-MIMO); Altele
ko: MIMO 기술: MU-MIMO; 단일 사용자 (SU-MIMO); 기타
sk-SK: MIMO technológia: MU-MIMO; Jednouživateľský (SU-MIMO); Iné
es: Tecnología MIMO: MU-MIMO; Usuario único (SU-MIMO); Otros
sv: MIMO-teknik: MU-MIMO; Enanvändare (SU-MIMO); Övrigt
fi: MIMO-teknologia: MU-MIMO; Yhden käyttäjän (SU-MIMO); Muu
fr: Technologie MIMO: MU-MIMO; Utilisateur unique (SU-MIMO); Autre
pl: Technologia MIMO: MU-MIMO; Pojedynczy użytkownik (SU-MIMO); Inne
en: MIMO technology: MU-MIMO; Single-User (SU-MIMO); Other
da: MIMO-teknologi: MU-MIMO; Enkelt-bruger (SU-MIMO); Andet